<?xml version='1.0' encoding='utf-8'?>
<verb default="lísigh" disambig="">
  <verbalNoun default="lísiú" />
  <verbalAdjective default="lísithe" />
  <tenseForm default="lísigh" tense="Past" dependency="Indep" person="Base" />
  <tenseForm default="lísíomar" tense="Past" dependency="Indep" person="Pl1" />
  <tenseForm default="lísíodar" tense="Past" dependency="Indep" person="Pl3" />
  <tenseForm default="lísíodh" tense="Past" dependency="Indep" person="Auto" />
  <tenseForm default="lísigh" tense="Past" dependency="Dep" person="Base" />
  <tenseForm default="lísíomar" tense="Past" dependency="Dep" person="Pl1" />
  <tenseForm default="lísíodar" tense="Past" dependency="Dep" person="Pl3" />
  <tenseForm default="lísíodh" tense="Past" dependency="Dep" person="Auto" />
  <tenseForm default="lísíodh" tense="PastCont" dependency="Indep" person="Base" />
  <tenseForm default="lísínn" tense="PastCont" dependency="Indep" person="Sg1" />
  <tenseForm default="lísíteá" tense="PastCont" dependency="Indep" person="Sg2" />
  <tenseForm default="lísímis" tense="PastCont" dependency="Indep" person="Pl1" />
  <tenseForm default="lísídís" tense="PastCont" dependency="Indep" person="Pl3" />
  <tenseForm default="lísítí" tense="PastCont" dependency="Indep" person="Auto" />
  <tenseForm default="lísíodh" tense="PastCont" dependency="Dep" person="Base" />
  <tenseForm default="lísínn" tense="PastCont" dependency="Dep" person="Sg1" />
  <tenseForm default="lísíteá" tense="PastCont" dependency="Dep" person="Sg2" />
  <tenseForm default="lísímis" tense="PastCont" dependency="Dep" person="Pl1" />
  <tenseForm default="lísídís" tense="PastCont" dependency="Dep" person="Pl3" />
  <tenseForm default="lísítí" tense="PastCont" dependency="Dep" person="Auto" />
  <tenseForm default="lísíonn" tense="PresCont" dependency="Indep" person="Base" />
  <tenseForm default="lísím" tense="PresCont" dependency="Indep" person="Sg1" />
  <tenseForm default="lísímid" tense="PresCont" dependency="Indep" person="Pl1" />
  <tenseForm default="lísítear" tense="PresCont" dependency="Indep" person="Auto" />
  <tenseForm default="lísíonn" tense="PresCont" dependency="Dep" person="Base" />
  <tenseForm default="lísím" tense="PresCont" dependency="Dep" person="Sg1" />
  <tenseForm default="lísímid" tense="PresCont" dependency="Dep" person="Pl1" />
  <tenseForm default="lísítear" tense="PresCont" dependency="Dep" person="Auto" />
  <tenseForm default="líseoidh" tense="Fut" dependency="Indep" person="Base" />
  <tenseForm default="líseoimid" tense="Fut" dependency="Indep" person="Pl1" />
  <tenseForm default="líseofar" tense="Fut" dependency="Indep" person="Auto" />
  <tenseForm default="líseoidh" tense="Fut" dependency="Dep" person="Base" />
  <tenseForm default="líseoimid" tense="Fut" dependency="Dep" person="Pl1" />
  <tenseForm default="líseofar" tense="Fut" dependency="Dep" person="Auto" />
  <tenseForm default="líseodh" tense="Cond" dependency="Indep" person="Base" />
  <tenseForm default="líseoinn" tense="Cond" dependency="Indep" person="Sg1" />
  <tenseForm default="líseofá" tense="Cond" dependency="Indep" person="Sg2" />
  <tenseForm default="líseoimis" tense="Cond" dependency="Indep" person="Pl1" />
  <tenseForm default="líseoidís" tense="Cond" dependency="Indep" person="Pl3" />
  <tenseForm default="líseofaí" tense="Cond" dependency="Indep" person="Auto" />
  <tenseForm default="líseodh" tense="Cond" dependency="Dep" person="Base" />
  <tenseForm default="líseoinn" tense="Cond" dependency="Dep" person="Sg1" />
  <tenseForm default="líseofá" tense="Cond" dependency="Dep" person="Sg2" />
  <tenseForm default="líseoimis" tense="Cond" dependency="Dep" person="Pl1" />
  <tenseForm default="líseoidís" tense="Cond" dependency="Dep" person="Pl3" />
  <tenseForm default="líseofaí" tense="Cond" dependency="Dep" person="Auto" />
  <moodForm default="lísíodh" mood="Imper" person="Base" />
  <moodForm default="lísím" mood="Imper" person="Sg1" />
  <moodForm default="lísigh" mood="Imper" person="Sg2" />
  <moodForm default="lísímis" mood="Imper" person="Pl1" />
  <moodForm default="lísígí" mood="Imper" person="Pl2" />
  <moodForm default="lísídís" mood="Imper" person="Pl3" />
  <moodForm default="lísítear" mood="Imper" person="Auto" />
  <moodForm default="lísí" mood="Subj" person="Base" />
  <moodForm default="lísímid" mood="Subj" person="Pl1" />
  <moodForm default="lísítear" mood="Subj" person="Auto" />
</verb>
